【裁判字號】    90,台上,6893
【裁判日期】    901108
【裁判案由】    違反槍砲彈藥刀械管制條例
【裁判全文】
最高法院刑事判決                                九十年度台上字第六八九三號
    上  訴  人  甲○○
右上訴人因違反槍砲彈藥刀械管制條例案件，不服台灣高等法院台南分院中華民國九
十年八月三十一日第二審判決（九十年度上訴字第九八五號，起訴案號：台灣台南地
方法院檢察署八十九年度營偵字第一四六五號），提起上訴，本院判決如左：
    主  文
上訴駁回。
    理  由
按刑事訴訟法第三百七十七條規定，上訴於第三審法院，非以判決違背法令為理由，
不得為之。是提起第三審上訴，應以原判決違背法令為理由，係屬法定要件。如果上
訴理由狀並未依據卷內訴訟資料，具體指摘原判決不適用何種法則或如何適用不當，
或所指摘原判決違法情事，顯與法律規定得為第三審上訴理由之違法情形，不相適合
時，均應認其上訴為違背法律上之程式，予以駁回。本件原判決綜合調查證據之結果
，認上訴人甲○○犯有槍砲彈藥刀械管制條例第十一條第四項未經許可，持有可發射
子彈具有殺傷力之改造玩具手槍罪（累犯）之事實，因認第一審判決，論上訴人以上
開罪名，並依刑法第四十七條累犯之規定加重其刑後，量處有期徒刑貳年，併科罰金
新台幣（下同）伍萬元，罰金如易服勞役，以玖佰元即銀元佰元折算壹日，扣案改
造九○手槍壹支（槍枝管制編號0000000000，含彈匣壹個）沒收，為無不
合，予以維持，駁回上訴人在第二審之上訴，已詳認定犯罪事實之依據及憑以認定
之理由，並對上訴人否認犯罪之辯詞，如何不足採信，均已依據卷內資料予以指駁及
說明，從形式上觀察，原判決並無違背法令情形。按事實之認定及證據之取捨，乃屬
事實審法院之職權。證人等所為供述及合法調查所得證據，何者為可採，事實審法院
本得參酌其他相關證據為自由之判斷，苟無違反經驗法則或論理法則，自難指為違法
。原判決依憑上訴人於警訊及偵訊時之自白，內政部警政署刑事警察局鑑驗通知書，
及其他調查證據取捨之結果（見原判決理由一），認定上訴人確有本件犯行，摒棄不
採上訴人及證人洪啟順所為事後迴護之詞，經核其證據之取捨及證明力之判斷於法均
無不合。上訴意旨仍執陳詞，謂其為擺設觀賞用，僅以七千四百元代價向攤販購買系
爭改造手槍，不知有殺傷力，原判決事實欄及理由欄均未詳細說明上訴人明知該改造
手槍有殺傷力之依據及理由，上訴人持槍係為向警方自首，洪啟順所為證言不實等語
，係就原判決理由一已詳為論斷與說明之事項，再事爭執，殊非適法之第三審上訴理
由。次按刑事訴訟法第三百七十九條第十款所謂應於審判期日調查之證據，必須該證
據確與待證事實有重要關係，就其案情委有調查之必要者而言。本件事證已臻明確，
原審未傳訊證人顏平如及承辦員警，並就一審筆錄及開庭錄音等情事為無益之調查，
自不能任指為調查未盡。至原判決就此等情節，雖未說明未予調查之理由，稍嫌疏漏
，惟於判決主旨尚不生影響，按諸刑事訴訟法第三百八十條規定，自不得執為適法之
第三審上訴理由。另上訴人所辯其遭警方查獲之時間為晚上十時，非十一時，縱令實
在，亦不影響上訴人成罪。此外，上訴人徒憑己意，對原審認事用法職權之適法行使
及原判決理由已詳為論斷之事項，再事爭辯，顯與法定上訴第三審之形式要件不符，
其上訴違背法律上之程式，應予駁回。本件係從程序上駁回上訴，上訴人謂其家遭變
故，若入監服刑，幼子無人照顧，且曾發生重大車禍，現為三等殘障，無法接受刑罰
執行云云，無從審酌，附為明。
據上論結，應依刑事訴訟法第三百九十五條前段，判決如主文。
中      華      民      國     九十     年     十一     月      八      日
                              最高法院刑事第六庭
                                  審判長法官  謝  家  鶴
                                        法官  洪  文  章
                                        法官  花  滿  堂
                                        法官  陳  世  淙
                                        法官  洪  佳  濱
      右正本證明與原本無異
                                              書  記  官
中      華      民      國     九十     年     十一     月     三十     日


司法院資訊處製作；財團法人民間司法改革基金會備份。
